---
title: "MROI - Récapitulatif"
author: "Chaimae Sriti"
output:
  html_document:
    highlight: tango
    number_sections: no
    theme: united
    toc: yes
    toc_depth: 4
  pdf_document:
    toc: yes
    toc_depth: '4'
  word_document: default
always_allow_html: yes
---

```{r setup, include=FALSE}
knitr::opts_chunk$set(echo = TRUE ,warning=FALSE, error=FALSE, message=FALSE)
```

# Les données {.tabset}

Dans les données ci-dessous, on a combiné les données concernant les dépenses en télémarketing en volume par habitant, ainsi que les données (covariables) provenant de StatCan.

- Il est à noter qu'on ne conserve que les 152 RTAs issues du plus gros cluster K-means (K=5).
- Pour faire l'ACP, on a supprimé les RTAs aberrantes (parmi les 152 RTAs), on a conservé ainsi 128 RTAs.
- Pour calculer le score de propension, on prend, dans un premier lieu, les 30 RTAs où l'on dépense le plus (high), et les 30 RTAs où l'on dépense le moins (low).
- On rajoute la colonne (variable réponse) TREATED = 1 si RTA %in% high et = 0 si RTA %in% low.

```{r, echo=FALSE}
library(MatchIt)
library(dplyr)
library(plotly)
library(psych)
library(FactoMineR)
library(factoextra)
library(DT)
library(sf)
library(gridExtra)
library(leaflet)
library(data.table)
library(broom)
library(magrittr)
library(tidyverse)
library(ggplot2)
library(PSW)

#Data

RTA_SHP_QC <- readRDS("C:\\Users\\chaimae\\Desktop\\Essai\\rta_shp_qc.rds")
STATCAN <- read.table("C:\\Users\\chaimae\\Desktop\\Essai\\GEOBD_RTA.csv",sep=";",header=T)
data_var_statcan <- read.table("C:\\Users\\chaimae\\Documents\\data_var_statcan.csv",sep=",",header=T)
data_var_statcan$X <- NULL
pca_PHONE_coord <- read.table("C:\\Users\\chaimae\\Documents\\pca_PHONE_coord.csv",sep=",",header=T)
pca_PHONE_coord$X <- NULL
head(data_var_statcan[,c(1,5:8,12)])
```


# Classification KMeans


```{r}
K_means_vars <-c("MAILA__COST","P_marie","P_immigr","P_mater_fr")
data_kmeans <- as.data.frame(scale(data_var_statcan[,K_means_vars]))
data_kmeans$MAILA__COST_2 <- 2 * data_kmeans$MAILA__COST
  
K_means_vars <-c("MAILA__COST_2","P_marie","P_immigr","P_mater_fr")

phone_kmean <- kmeans(
  x       = data_kmeans[,K_means_vars],
  centers = 5, 
  nstart  = 20
)

phone_kmean$size  #264
phone_kmean$withinss/phone_kmean$size 
data_var_statcan$CLUSTER<- phone_kmean$cluster
data_var_statcan_Kmeans <- data_var_statcan[data_var_statcan$CLUSTER==1,]
data_var_statcan_Kmeans <- arrange(data_var_statcan_Kmeans,by=PHONE__COST)
data_var_statcan_Kmeans$GROUP<- c(rep('LOW',50),rep('MIDDLE',51),rep('HIGH',50))
data_var_statcan_Kmeans$treated <- c(rep(0,50),rep(2,51),rep(1,50))
```

## Différences de moyennes

```{r, echo = F}
#Différences - télémarketing
data_var_statcan_Kmeans[data_var_statcan_Kmeans$treated %in% c(1,0),] %>%
  group_by(treated) %>% 
  summarise(n_rtas = n(),
            mean_phone = mean(PHONE__COST),
            std_error = sd(PHONE__COST) / sqrt(n_rtas))


#Différences - soumissions
data_var_statcan_Kmeans[data_var_statcan_Kmeans$treated %in% c(1,0),] %>%
  group_by(treated) %>% 
  summarise(n_rtas = n(),
            mean_soum = mean(SOUM_MEANS),
            std_error = sd(SOUM_MEANS) / sqrt(n_rtas))


#Différences - Maila
data_var_statcan_Kmeans[data_var_statcan_Kmeans$treated %in% c(1,0),] %>%
  group_by(treated) %>% 
  summarise(n_rtas = n(),
            mean_maila= mean(MAILA__COST),
            std_error = sd(MAILA__COST) / sqrt(n_rtas))
```


## Carthographie


```{r, echo = F}
data_var_statcan$MEAN <- data_var_statcan$PHONE__COST
data_var_statcan$GROUPS <- ifelse(data_var_statcan$GEO_RTA %in% data_var_statcan_Kmeans$GEO_RTA[data_var_statcan_Kmeans$treated==1],"high",ifelse(data_var_statcan$GEO_RTA %in% data_var_statcan_Kmeans$GEO_RTA[data_var_statcan_Kmeans$treated==0],"low","middle"))

DATA_PHONE_lf <- RTA_SHP_QC %>% 
  left_join(data_var_statcan, by = 'GEO_RTA') %>% 
  mutate(
    popup = paste(GEO_RTA, 
                  '<br /> #Pop: ', GEO_NBF_2016, 
                  '<br /> #Phone/hab: ', round(MEAN, 2),
                  '<br /> Clust: ', CLUSTER,
                  '<br /> Group: ', GROUPS)
  )

# creation palette de couleurs
MaPalette0 <- colorNumeric(c('blue', 'white', 'red'), range(1e3 * DATA_PHONE_lf$MEAN))
MaPalette1 <- colorFactor(c('grey', 'black'), 0:1)
MaPalette2 <- colorFactor(c('#088A08', '#F4FA58', '#FF8000', '#0000FF', '#FF0000'), 
                          phone_kmean$cluster %>% factor %>% summary %>% sort(decreasing = T) %>% names())
#MaPalette21 <- colorFactor(c('#088A08'), 1)
#MaPalette22 <- colorFactor(c('#FFFF00'), 2)
#MaPalette23 <- colorFactor(c('#FF8000'), 3)
#MaPalette24 <- colorFactor(c('#61210B'), 4)
#MaPalette25 <- colorFactor(c('#DF01D7'), 5)
MaPalette3 <- colorFactor(c('black', 'white'), c('high', 'low'))

# creation de la map
leaflet(DATA_PHONE_lf) %>%  
  addProviderTiles(providers$OpenStreetMap) %>% 
  
  addPolygons(
    highlight   = highlightOptions(color = 'black'),
    fillColor   = MaPalette0(1e3 * DATA_PHONE_lf$MEAN),  
    fillOpacity = .6,
    weight      = 1.5, 
    color       = 'darkgrey',
    popup       = ~ popup,
    group       = 'Phone/mhab'
  ) %>% 
  addLegend('bottomright', pal = MaPalette0, values = 0:max(1e3 * data_var_statcan$MEAN), 
            title = 'Phone/mhab', group = 'Phone/mhab') %>% 
  
  #addPolygons(weight = 1.5, fillOpacity = 0, color = MaPalette21(), group = 'Clust1') %>% 
  #addPolygons(weight = 1.5, fillOpacity = 0, color = MaPalette22(), group = 'Clust2') %>% 
  #addPolygons(weight = 1.5, fillOpacity = 0, color = MaPalette23(), group = 'Clust3') %>% 
  #addPolygons(weight = 1.5, fillOpacity = 0, color = MaPalette24(), group = 'Clust4') %>% 
  #addPolygons(weight = 1.5, fillOpacity = 0, color = MaPalette25(), group = 'Clust5') %>% 
  addPolygons(
    highlight   = highlightOptions(color = 'black'),
    fillColor   = MaPalette2(DATA_PHONE_lf$CLUSTER),  
    fillOpacity = .8,
    weight      = 1.5, 
    color       = 'darkgrey',
    popup       = ~ popup,
    group       = 'Clusts'
  ) %>% 
  addLegend('bottomleft', pal = MaPalette2, values = 1:2, title = 'Clusts', group = 'Clusts') %>% 
  
  addPolygons(
    highlight   = highlightOptions(color = 'black'),
    fillColor   = MaPalette3(DATA_PHONE_lf$GROUPS),  
    fillOpacity = ifelse(DATA_PHONE_lf$GROUP %in% c('high', 'low'), .6, 0),  
    weight      = 1.5, 
    color       = 'darkgrey',
    popup       = ~ popup,
    group       = 'High/low'
  ) %>% 
  addLegend('bottomleft', pal = MaPalette3, values = c('high', 'low'), 
            title = 'High/low', group = 'High/low')

```


# Score de propension {.tabset}

```{r,include=FALSE,eval=F}
## Selection stepwise
m_ps <- glm(formula = treated ~ MAILA__COST+ REF__VOLUME + LEAD__VOLUME + 
        P_mater_fr +  P_2564_uni_above , family = "binomial", data = data_var_statcan_Kmeans[data_var_statcan_Kmeans$treated %in% 
                                                                                           c(1, 0), ])

summary(m_ps)

boxplot(m_ps$fitted~data_var_statcan_Kmeans$treat[data_var_statcan_Kmeans$treated %in% 
                                                    c(1,0)]);

library(pROC)
g <- roc(treated ~ predict(m_ps,type=c("response")), data = data_var_statcan_Kmeans[data_var_statcan_Kmeans$treated %in% c(1,0), ])
g
prs_df_matching_2 <- data.frame(pr_score_2 = round(predict(m_ps, type = "response"),10),
                                treated = m_ps$model$treated)

prs_df_matching_2$matching_weight <- ifelse(prs_df_matching_2$treated == 1,1/prs_df_matching_2$pr_score_2,1/(1-prs_df_matching_2$pr_score_2))

prs_df_matching_2$GEO_RTA <- data_var_statcan_Kmeans$GEO_RTA[data_var_statcan_Kmeans$treated %in% c(1,0)] 
prs_df_matching_2$A_surveiller <- ifelse(prs_df_matching_2$matching_weight>2,"******"," ")

## PSW
form.ps <- "treated ~  MAILA__COST+ REF__VOLUME + LEAD__VOLUME + P_mater_fr +  P_2564_uni_above";

tmp2 <- psw( data = data_var_statcan_Kmeans[data_var_statcan_Kmeans$treated %in% c(1,0), ], form.ps = form.ps, weight = "MW",
             mirror.hist = TRUE, add.weight = TRUE, family="binomial");

```

## Selection GLIDER

```{r}
### PS GLIDER 
m_ps <- glm(formula = treated ~MAILA__COST+WEB__COST_W+P_POP_4564+p_const2011_2016+CRP3_SCORE_STD, family = "binomial", data = data_var_statcan_Kmeans[data_var_statcan_Kmeans$treated %in% 
                                                                                                     c(1, 0), ])

summary(m_ps)

boxplot(m_ps$fitted~data_var_statcan_Kmeans$treat[data_var_statcan_Kmeans$treated %in% 
                                                    c(1,0)]);

library(pROC)
g <- roc(treated ~ predict(m_ps,type=c("response")), data = data_var_statcan_Kmeans[data_var_statcan_Kmeans$treated %in% c(1,0), ])
g
prs_df_matching_2 <- data.frame(pr_score_2 = round(predict(m_ps, type = "response"),10),
                                treated = m_ps$model$treated)

prs_df_matching_2$matching_weight <- ifelse(prs_df_matching_2$treated == 1,1/prs_df_matching_2$pr_score_2,1/(1-prs_df_matching_2$pr_score_2))

prs_df_matching_2$GEO_RTA <- data_var_statcan_Kmeans$GEO_RTA[data_var_statcan_Kmeans$treated %in% c(1,0)] 
prs_df_matching_2$A_surveiller <- ifelse(prs_df_matching_2$matching_weight>2,"***"," ")

## PSW
form.ps <- "treated ~  MAILA__COST+WEB__COST_W+P_POP_4564+p_const2011_2016+CRP3_SCORE_STD";

tmp2 <- psw( data = data_var_statcan_Kmeans[data_var_statcan_Kmeans$treated %in% c(1,0), ], form.ps = form.ps, weight = "MW",
             mirror.hist = TRUE, add.weight = TRUE, family="binomial");



```

## Le score de propension

```{r}
prs_df_matching_2
```

## Graphique des grands poids

```{r}
pca_PHONE_coord_1 <- merge(prs_df_matching_2,pca_PHONE_coord[pca_PHONE_coord$GEO_RTA %in% prs_df_matching_2$GEO_RTA,],by="GEO_RTA")
plot_ly(
  data  = pca_PHONE_coord_1, 
  x     = ~ Dim.1, 
  y     = ~ Dim.2,
  color = ~ matching_weight , 
  text = pca_PHONE_coord_1$GEO_RTA,
  colors = c("red","blue"),
  type= 'scatter',
  mode='markers'
)
```


# Récapitulatif des modèles {.tabset}

```{r}
data <- data_var_statcan_Kmeans[data_var_statcan_Kmeans$treated %in% c(1,0),]
data <- cbind(data,prs_df_matching_2)
```

## GLM {.tabset}

### Variable Phone continue

```{r}
data_var_statcan_Kmeans$X <- NULL
formule_soum <- paste("SOUM_MEANS ~ ", 
                         paste(colnames(data_var_statcan_Kmeans[,-c(1:3,13:14,55:61)]), collapse = ' + ')) %>% 
  as.formula()

## Selection backwards

model.full <- glm(formula = SOUM_MEANS ~ MAILA__COST + WEB__COST_W + COMPETITOR__TELE_GRP_AUTO + 
    PHONE__COST + P_POP_0024 + P_POP_4564 + P_POP_65o + P_separated + 
    P_PO + P_5etaP + P_nooccupation + p_const2011_2016 + P_mater_ang + 
    P_mater_fr + P_autoch + P_immigr + P_chom15P + P_2564_collcegep + 
    median_hh_doll + cout_dwel_LO + cout_dwel_PO + median_dwel_doll + 
    BURC + MOTC + CRP3_SCORE_STD, family = "gaussian", data = data_var_statcan_Kmeans[data_var_statcan_Kmeans$treated %in% 
    c(1, 0), ])

summary(model.full)
#model.full <- glm(formule_soum, family = "gaussian", data = data_var_statcan_Kmeans[data_var_statcan_Kmeans$treated %in% 
#    c(1, 0), ])
#backwards <-  step(model.full)
#summary(backwards)


## Selection Matching weights

model.full <- glm(formula = SOUM_MEANS ~ MAILA__COST + WEB__COST_W + PHONE__COST+
    REF__VOLUME + COMPETITOR__TELE_GRP_AUTO + P_nooccupation + 
    p_const2011_2016 + P_mater_ang + P_mater_fr + P_autoch + 
    P_immigr + P_2564_nodiplo + P_2564_collcegep + P_2564_uni_below + 
    P_2564_uni_above + cout_dwel_PO + median_dwel_doll + INCP_SCORE_AVG + 
    INCP_SCORE_STD, family = "gaussian", data = data_var_statcan_Kmeans[data_var_statcan_Kmeans$treated %in% 
    c(1, 0), ])

summary(model.full)
```

### Variable Phone Catégorielle

```{r}
#Catégorielle
formule <- paste("SOUM_MEANS ~ ", 
                 paste(colnames(data_var_statcan_Kmeans[,-c(1:3,12:14,55:56,58)]), collapse = ' + ')) %>% 
  as.formula()

#model.full <- glm(formula = formule, 
#                  family = "gaussian", 
#                  data = data_var_statcan_Kmeans[data_var_statcan_Kmeans$treated %in% c(1,0),])

## Selection GLM
model.full <- glm(formula = SOUM_MEANS ~ MAILA__COST + WEB__COST_W + REF__VOLUME +COMPETITOR__TELE_GRP_AUTO + P_POP_0024 + P_POP_4564 + P_commlaw +  P_condo + P_nooccupation + p_const2011_2016 + P_mater_ang + P_mater_fr + P_autoch + P_immigr + P_chom15P + P_2564_nodiplo +  P_2564_collcegep + P_2564_uni_below + P_2564_uni_above + cout_dwel_LO + cout_dwel_PO + CRP3_SCORE_STD + GROUP, family = "gaussian",data = data_var_statcan_Kmeans[data_var_statcan_Kmeans$treated %in%  c(1, 0), ])
  
  
summary(model.full)

#backwards <-  step(model.full)
#summary(backwards)


## Selection Matching weights
model.full <- glm(formula = SOUM_MEANS ~ MAILA__COST + WEB__COST_W + GROUP+
    REF__VOLUME + COMPETITOR__TELE_GRP_AUTO + P_nooccupation + 
    p_const2011_2016 + P_mater_ang + P_mater_fr + P_autoch + 
    P_immigr + P_2564_nodiplo + P_2564_collcegep + P_2564_uni_below + 
    P_2564_uni_above + cout_dwel_PO + median_dwel_doll + INCP_SCORE_AVG + 
    INCP_SCORE_STD, family = "gaussian", data = data_var_statcan_Kmeans[data_var_statcan_Kmeans$treated %in% 
    c(1, 0), ])

summary(model.full)
```

## Score de propension

```{r}
model <- glm(SOUM_MEANS ~ treated + logit(data$pr_score_2) ,
                       data = data)
summary(model)


model <- glm(formula = SOUM_MEANS ~ treated + logit(data$pr_score_2) + 
    MAILA__COST + REF__VOLUME + COMPETITOR__TELE_GRP_AUTO + P_POP_0024 + 
    P_POP_65o + P_PO + P_nooccupation + p_const2011_2016 + P_mater_ang + 
    P_mater_fr + P_autoch + P_immigr + P_chom15P + P_2564_nodiplo + 
    P_2564_collcegep + P_2564_uni_below + median_hh_doll + cout_dwel_LO + 
    cout_dwel_PO + median_dwel_doll, data = data)

summary(model)
```


## Matching weights {.tabset}

### Diagnostic de balance

```{r}
#Data
test_data <- data_var_statcan_Kmeans[data_var_statcan_Kmeans$treated %in% c(1, 0),]
# Propensity score model
form.ps <- "treated ~ MAILA__COST+WEB__COST_W+P_POP_4564+p_const2011_2016+CRP3_SCORE_STD";


# A vector of covariates
V.name <- colnames(data_var_statcan_Kmeans)[-c(1:3,12:14,55:58)];

#1. Standardized differnce with "ATE"
balance <- psw.balance(test_data, form.ps, weight = "ATE", V.name = V.name, K = 4)
st.diff <- as.data.frame(balance$std.diff.after)
st.diff$std.diff_2 <- 100*(st.diff[,1]-st.diff[,3])/st.diff[,1]
st.diff[,c(1,3,5,6)]
```

Les variables pour lesquelles la différence 

```{r}
rownames(st.diff[abs(st.diff$std.diff.pct) < 10,])
rownames(st.diff[abs(st.diff$std.diff_2) < 10,])

```
### Modèle 1

```{r}
model <- lm(SOUM_MEANS ~  treated   ,
                       weights = data$matching_weight,data = data)
summary(model)
```


### Modèle 2

```{r}
#Mêmes variables que GLM
model <- glm(formula = SOUM_MEANS ~ treated + MAILA__COST + WEB__COST_W + COMPETITOR__TELE_GRP_AUTO + 
   P_POP_0024 + P_POP_4564 + P_POP_65o + P_separated + 
    P_PO + P_5etaP + P_nooccupation + p_const2011_2016 + P_mater_ang + 
    P_mater_fr + P_autoch + P_immigr + P_chom15P + P_2564_collcegep + 
    median_hh_doll + cout_dwel_LO + cout_dwel_PO + median_dwel_doll + 
    BURC + MOTC + CRP3_SCORE_STD, data = data, 
    weights = data$matching_weight)

summary(model)
```


### Modèle 3

```{r}
model <- glm(formula = SOUM_MEANS ~ treated + MAILA__COST + WEB__COST_W + 
    COMPETITOR__TELE_GRP_AUTO + P_POP_0024 + P_POP_4564 + P_POP_65o + 
    P_separated + P_PO + P_5etaP + P_nooccupation + p_const2011_2016 + 
    P_mater_ang + P_mater_fr + P_autoch + P_immigr + P_chom15P + 
    P_2564_collcegep + median_hh_doll + cout_dwel_LO + cout_dwel_PO + 
    median_dwel_doll + BURC + MOTC + CRP3_SCORE_STD, data = data, 
    weights = data$matching_weight)
summary(model)
```

### Modèle 4

```{r}
#Selection de variable Backwards
model <- glm(formula = SOUM_MEANS ~ treated  + 
    REF__VOLUME + COMPETITOR__TELE_GRP_AUTO + P_nooccupation + 
    p_const2011_2016 + P_mater_ang + P_mater_fr + P_autoch + 
    P_immigr + P_2564_nodiplo + P_2564_collcegep + P_2564_uni_below + 
    P_2564_uni_above + cout_dwel_PO + median_dwel_doll + INCP_SCORE_AVG + 
    INCP_SCORE_STD, data = data, weights = data$matching_weight)
step(model)
summary(model)
```

## GAMs

### GAM - Continu 

```{r}

#Mêmes variables que Matching Weights
library(mgcv)

mod.c <- gam(
  data    = data, 
  family  = "gaussian", 
  formula = SOUM_MEANS ~ s(MAILA__COST) + WEB__COST_W + PHONE__COST+
    REF__VOLUME + COMPETITOR__TELE_GRP_AUTO + P_nooccupation + 
    p_const2011_2016 + P_mater_ang + P_mater_fr + P_autoch + 
    P_immigr + P_2564_nodiplo + P_2564_collcegep + P_2564_uni_below + 
    P_2564_uni_above + cout_dwel_PO + median_dwel_doll + INCP_SCORE_AVG + 
    INCP_SCORE_STD
)

summary(mod.c)
plot(mod.c)

#Mêmes variables que GLM
library(mgcv)

mod.c <- gam(
  data    = data, 
  family  = "gaussian", 
  formula = SOUM_MEANS ~ s(MAILA__COST) + WEB__COST_W + COMPETITOR__TELE_GRP_AUTO + 
    PHONE__COST + P_POP_0024 + P_POP_4564 + P_POP_65o + P_separated + 
    P_PO + P_5etaP + P_nooccupation + p_const2011_2016 + P_mater_ang + 
    P_mater_fr + P_autoch + P_immigr + P_chom15P + P_2564_collcegep + 
    median_hh_doll + cout_dwel_LO + cout_dwel_PO + median_dwel_doll + 
    BURC + MOTC + CRP3_SCORE_STD
)

summary(mod.c)
plot(mod.c)
```

### GAM - Catégorielle

```{r}
#Mêmes variables que Matching Weights
library(mgcv)

mod.c <- gam(
  data    = data, 
  family  = "gaussian", 
  formula = SOUM_MEANS ~ s(MAILA__COST) + WEB__COST_W + GROUP+
    REF__VOLUME + COMPETITOR__TELE_GRP_AUTO + P_nooccupation + 
    p_const2011_2016 + P_mater_ang + P_mater_fr + P_autoch + 
    P_immigr + P_2564_nodiplo + P_2564_collcegep + P_2564_uni_below + 
    P_2564_uni_above + cout_dwel_PO + median_dwel_doll + INCP_SCORE_AVG + 
    INCP_SCORE_STD
)

summary(mod.c)
plot(mod.c)

#Mêmes variables que GLM
library(mgcv)

mod.c <- gam(
  data    = data, 
  family  = "gaussian", 
  formula = SOUM_MEANS ~ s(MAILA__COST) + WEB__COST_W + COMPETITOR__TELE_GRP_AUTO + 
   GROUP + P_POP_0024 + P_POP_4564 + P_POP_65o + P_separated + 
    P_PO + P_5etaP + P_nooccupation + p_const2011_2016 + P_mater_ang + 
    P_mater_fr + P_autoch + P_immigr + P_chom15P + P_2564_collcegep + 
    median_hh_doll + cout_dwel_LO + cout_dwel_PO + median_dwel_doll + 
    BURC + MOTC + CRP3_SCORE_STD
)

summary(mod.c)
plot(mod.c)
```

## MatchIt {.tabset}

### Appariement

```{r}
library(MatchIt)
#optimal
ps = glm(treated ~ MAILA__COST+WEB__COST_W+P_POP_4564+p_const2011_2016+CRP3_SCORE_STD, data = data_var_statcan_Kmeans[data_var_statcan_Kmeans$treated %in% c(1, 0), ],
 family = binomial(link = "logit"));
summary(ps);
matchs = matchit(treated ~ ps$fitted, method = "nearest", data = data_var_statcan_Kmeans[data_var_statcan_Kmeans$treated %in% c(1, 0), ], distance = "mahalanobis");
summary(matchs);
m.data = match.data(matchs);
t.test(SOUM_MEANS ~ treated, data = m.data);
```
### Knn

```{r}
library(MatchIt)
#optimal
m.out <- matchit(treated ~MAILA__COST+WEB__COST_W+P_POP_4564+p_const2011_2016+CRP3_SCORE_STD, data = data_var_statcan_Kmeans[data_var_statcan_Kmeans$treated %in% c(1, 0), ], method = "nearest")
m.out
summary(m.out)
plot(m.out)
plot(m.out,type="jitter")
plot(m.out,type="hist")
```

### Optimal

```{r}
library(MatchIt)
#optimal
m.out <- matchit(treated ~MAILA__COST+WEB__COST_W+P_POP_4564+p_const2011_2016+CRP3_SCORE_STD, data = data_var_statcan_Kmeans[data_var_statcan_Kmeans$treated %in% c(1, 0), ], method = "optimal")
summary(m.out)
plot(m.out)
plot(m.out,type="jitter")
plot(m.out,type="hist")
```


# Résumé

## Différences de moyennes

```{r, echo = F}
#Différences - télémarketing
data_var_statcan_Kmeans[data_var_statcan_Kmeans$treated %in% c(1,0),] %>%
  group_by(treated) %>% 
  summarise(n_rtas = n(),
            mean_phone = mean(PHONE__COST),
            std_error = sd(PHONE__COST) / sqrt(n_rtas))


#Différences - soumissions
data_var_statcan_Kmeans[data_var_statcan_Kmeans$treated %in% c(1,0),] %>%
  group_by(treated) %>% 
  summarise(n_rtas = n(),
            mean_soum = mean(SOUM_MEANS),
            std_error = sd(SOUM_MEANS) / sqrt(n_rtas))
```

## Modèle MW : treated

| Modèle      |  Coefficient Phone/Treated     | Erreur-Standard |   P-Value |
| :------------ | :------------ |:------------ |:------------ |
|MW   |  0.25540 |  0.04150  | 1.66e-08 |

## Variables/selection Backwards sur le GLM

| Modèle      |  Coefficient Phone/Treated     | Erreur-Standard |   P-Value |
| :------------ | :------------ |:------------ |:------------ |
|GLM, continu   |    3.549e-02     |   1.089e-02 | 0.001691 |
| GLM, binaire  |  -0.1261100    |   0.0413692 |0.003164 |
| GAM, continu       | 3.559e-02      | 1.084e-02 |  0.001571 |
|GAM, binaire       |   -1.043e-01  |   4.139e-02 | 0.013895 |
|Matching Weights      |   9.726e-02   |    4.134e-02 | 0.021317 |


